Images du répertoire du notaire Robert Tulloue pour l'étude XXIV
Archives nationales de France
Images du répertoire du notaire Robert Tulloue pour l'étude XXIV
2 janvier 1606 - septembre 1638
MC/RE/XXIV/3
Etude XXIV; Tulloue, Robert
Un registre
Archives nationales de France
Minutes et répertoires: la loi 2008-696 du 15 juillet 2008 relative aux archives a fixé à 75 ans à compter de la date de l'acte, ou à 25 ans à compter de la date du décès de l'intéressé si ce délai est plus bref, le délai de communication des minutes et répertoires des notaires; ce délai est porté à 100 ans à compter de la date de l'acte si le document se rapporte à un mineur (code du Patrimoine, articles L213-2, 4e d et 5e).
Autres documents de l'étude (dossiers de clients, comptabilité...): s'agissant d'archives privées, ces documents sont communicables selon les modalités fixées par le déposant ou le donateur.
Certains documents ne sont pas accessibles sous leur forme originale en raison de leur mauvais état de conservation.
Registre entré aux Archives nationales en 1935.
145 feuillets de papier manuscrits, hauteur 28 x largeur 18 cm.
Le registre est dans un état moyen. Le feuillet 1 bis est presque totalement déchiré. Le feuillet 46 est déchiré en bas à droite.
Registre folioté en 2003 (foliotation non visible à l'écran)
Images des répertoires de l’étude XXIV
Archives de l'étude XXIV
répertoire d'officier public ministériel
- Répertoire chronologique pour la période du 2 janvier 1606 à septembre 1638, 2 janvier 1606 - septembre 1638; MC/RE/XXIV/3
  Le répertoire contient les informations suivantes: I. de 1606 à 1626: 1. date du jour et nature de l'acte; 2. nom et prénom des parties. II. de 1627 à 1638: 1. nature de l'acte; 2. nom, prénom, des parties; 3. numéro de l'acte dans l'année (de décembre à janvier).
  Indication sur la page de garde: "paroit manquer dans ce répertoire les années 1621 à 9bre 1630. Et les 6 1ers mois 1635. L'année 1634 est immédiatement après 1620".
  En réalité, seuls les 6 premiers mois de 1635 ne sont pas inscrits dans le répertoire. Quant à l'année 1634, elle est intercalée dans l'année 1630.
  répertoire
  - Liste chronologique des actes pour la période du 2 janvier au 30 décembre 1606, 2 janvier - 30 décembre 1606; 1 r°-1 ter v°; 3 feuillets
  - Liste chronologique des actes pour la période du 12 janvier au 27 décembre 1607, 12 janvier - 27 décembre 1607; 1 ter v°-3 v°; 3 feuillets
  - Liste chronologique des actes pour la période du 4 janvier au 29 décembre 1608, 4 janvier - 29 décembre 1608; 4 r°-6 r°; 3 feuillets
  - Liste chronologique des actes pour la période du 1er janvier au 31 décembre 1609, 1er janvier - 31 décembre 1609; 6 r°-8 v°; 3 feuillets
  - Liste chronologique des actes pour la période du 3 janvier au 31 décembre 1610, 3 janvier - 31 décembre 1610; 8 v°-10 v°; 3 feuillets
  - Liste chronologique des actes pour la période du 6 janvier au 28 décembre 1611, 6 janvier - 28 décembre 1611; 11 r°-14 r°; 4 feuillets
  - Liste chronologique des actes pour la période du 7 janvier au 31 décembre 1612, 7 janvier - 31 décembre 1612; 14 v°-17 v°; 4 feuillets
  - Liste chronologique des actes pour la période du 5 janvier au 30 décembre 1613, 5 janvier - 30 décembre 1613; 17 v°-21 r°; 5 feuillets
  - Liste chronologique des actes pour la période du 2 janvier au 31 décembre 1614, 2 janvier - 31 décembre 1614; 21 v°-25 r°; 5 feuillets
  - Liste chronologique des actes pour la période du 1er janvier au 30 décembre 1615, 1er janvier - 30 décembre 1615; 25 v°-30 r°; 6 feuillets
  - Liste chronologique des actes pour la période du 4 janvier au 31 décembre 1616, 4 janvier - 31 décembre 1616; 30 r°-33 r°; 4 feuillets
  - Liste chronologique des actes pour la période du 4 janvier au 30 décembre 1617, 4 janvier - 30 décembre 1617; 33 r°-37 r°; 5 feuillets
  - Liste chronologique des actes pour la période du 8 janvier au 24 décembre 1618, 8 janvier - 24 décembre 1618; 37 v°-41 v°; 5 feuillets
  - Liste chronologique des actes pour la période du 2 janvier au 28 décembre 1619, 2 janvier - 28 décembre 1619; 42 r°-45 v°; 4 feuillets
  - Liste chronologique des actes pour la période du 4 janvier au 31 décembre 1620, 4 janvier - 31 décembre 1620; 45 v°-49 v°; 5 feuillets
  - Liste chronologique des actes pour la période du 16 janvier au 31 décembre 1621, 16 janvier - 31 décembre 1621; 50 r°-54 r°; 5 feuillets
  - Liste chronologique des actes pour la période du 3 janvier au 30 décembre 1622, 3 janvier - 30 décembre 1622; 54 r°-58 r°; 5 feuillets
  - Liste chronologique des actes pour la période du 2 janvier au 30 décembre 1623, 2 janvier - 30 décembre 1623; 58 r°-61 v°; 4 feuillets
  - Liste chronologique des actes pour la période du 3 janvier au 31 décembre 1624, 3 janvier - 31 décembre 1624; 62 r°-66 r°; 5 feuillets
  - Liste chronologique des actes pour la période du 2 janvier au 31 décembre 1625, 2 janvier - 31 décembre 1625; 66 r°-69 v°; 4 feuillets
  - Liste chronologique des actes pour la période du 4 janvier au 28 décembre 1626, 4 janvier - 28 décembre 1626; 70 r°-75 v°; 6 feuillets
  - Liste chronologique des actes pour la période de décembre à janvier 1627, janvier - décembre 1627; 75 v°-82 r°; 6 feuillets
    Les actes sont classés de décembre à janvier dans ce répertoire pour l'année 1627.
  - Liste chronologique des actes pour la période de décembre à janvier 1628, janvier - décembre 1628; 82 v°-87 v°; 6 feuillets
    Les actes sont classés de décembre à janvier dans ce répertoire pour l'année 1628.
  - Liste chronologique des actes pour la période de décembre à janvier 1629, janvier - décembre 1629; 87 v°-94 r°; 8 feuillets
    Les actes sont classés de décembre à janvier dans ce répertoire pour l'année 1629.
  - Liste chronologique des actes pour la période de décembre 1630, 94 v°-94 v°; 1 feuillet
    L'année 1634 est intercalée dans l'année 1630.
  - Liste chronologique des actes pour la période du 2 janvier au 30 décembre 1634, 2 janvier - 30 décembre 1634; 95 r°-100 v°; 6 feuillets
  - Liste chronologique des actes pour la période de décembre à janvier 1630, janvier - décembre 1630; 101 r°-107 v°; 8 feuillets
    Les actes sont classés de décembre à janvier dans ce répertoire pour l'année 1630.
    La fin du mois de décembre est séparée du reste de l'année par l'année 1634.
  - Liste chronologique des actes pour la période de décembre à janvier 1631, janvier - décembre 1631; 107 v°-112 v°; 6 feuillets
    Les actes sont classés de décembre à janvier dans ce répertoire pour l'année 1631.
  - Liste chronologique des actes pour la période de décembre à janvier 1632, janvier - décembre 1632; 113 r°-118 r°; 6 feuillets
    Les actes sont classés de décembre à janvier dans ce répertoire pour l'année 1632.
    Deux pages raturées après le feuillet 117 r°.
  - Liste chronologique des actes pour la période de décembre à janvier 1633, janvier - décembre 1633; 118 v°-125 r°; 8 feuillets
    Les actes sont classés de décembre à janvier dans ce répertoire pour l'année 1633.
  - Liste chronologique des actes pour la période de décembre à juillet 1635, janvier - juillet 1635; 125 r°-127 r°; 3 feuillets
    Les actes sont classés de décembre à juillet dans ce répertoire pour l'année 1635.
    Contrairement à ce qui est indiqué en bas du feuillet 125, il n'y a pas de répertoire pour la première demi-année 1635.
  - Liste chronologique des actes pour la période de décembre à janvier 1636, janvier - décembre 1636; 127 v°-133 v°; 7 feuillets
    Les actes sont classés de décembre à janvier dans ce répertoire pour l'année 1636.
  - Liste chronologique des actes pour la période de janvier à décembre 1637, janvier - décembre 1637; 133 v°-139 v°; 7 feuillets
  - Liste chronologique des actes pour la période de septembre à janvier 1638, janvier - septembre 1638; 140 r°-143 v°; 4 feuillets
    Les actes sont classés de septembre à janvier dans ce répertoire pour l'année 1638.